【裁判字號】    97,重訴,21
【裁判日期】    970820
【裁判案由】    擄人勒贖
【裁判全文】
臺灣桃園地方法院刑事判決              97年度重訴字第21號
公  訴  人  臺灣桃園地方法院檢察署檢察官
被      告  乙○○
                    （現在臺灣桃園看守所羈押中）
選任辯護人  高雪琴律師
被      告  己○○
                    （現在臺灣桃園看守所羈押中）
上  一  人
選任辯護人  蔡銘書律師
被      告  甲○○
                    （現在臺灣桃園看守所羈押中）
上  一  人
選任辯護人  吳恩篤律師
            陳文正律師
被      告  丙○○
                    （現在臺灣桃園看守所羈押中）
上  一  人
選任辯護人  金學坪律師
被      告  庚○○
                    （現在臺灣桃園看守所羈押中）
上  一  人
選任辯護人  吳保仁律師
上列被告等因擄人勒贖案件，經檢察官提起公訴（97年度偵字第
3096號、第9389號，97年度偵緝字第504 號），本院判決如下︰
    主  文
乙○○成年人共同故意對少年犯擄人勒贖罪，累犯，處有期徒刑
拾壹年。扣案之束線帶參條、警察制服壹套、束線帶壹包、黃色
膠帶壹捲、塗黑之蛙鏡壹個、蓮蓬頭壹個、咖啡色手套壹雙、0
000000000號行動電話壹支，均沒收。
己○○、甲○○成年人共同故意對少年犯擄人勒贖罪，己○○處
有期徒刑拾年，甲○○處有期徒刑捌年。扣案之束線帶參條、警
察制服壹套、束線帶壹包、黃色膠帶壹捲、塗黑之蛙鏡壹個、蓮
蓬頭壹個、咖啡色手套壹雙、0000000000號行動電話
壹支，均沒收。
丙○○幫助成年人共同故意對少年犯擄人勒贖罪，處有期徒刑陸
年。扣案記載有乙○○電話號碼之便條紙壹張沒收。
丁○○幫助成年人共同故意對少年犯擄人勒贖罪，處有期徒刑陸
年。
    事  實
一、乙○○（民國○○○年○○月○日生，行為時已成年）前曾
    因妨害風化案件，經臺灣臺北地方法院以九十三年度簡字第
    三一一四號判決判處有期徒刑五月確定，於民國九十四年七
    月一日易科罰金執行完畢，不知悔改，於九十七年一月初因
    缺款花用，復自己○○（民國○○○年○月○○日生，行為
    時已成年）處得知謝００家境富裕，認有機可乘，竟與己○○共謀，計畫冒充警員綁架謝００之子謝童（民國八十一年
    七月生，於後述案發時為十二歲以上十八歲未滿之少年），
    藉以向謝００勒索贖款，二人計議已定，乙○○遂於九十七
    年一月初某日，先在甲○○工廠宿舍內邀約甲○○（民國○○○年○月○○日生，行為時已成年）、丁○○（民國○○○年○○月○日生，十一月十日生，行為時已成年）加入，
    雖獲甲○○首肯，惟遭丁○○拒絕。其後，乙○○、甲○○
    、己○○三人遂意圖勒贖，而基於冒充公務員行使職權、擄
    人勒贖等犯意聯絡，一方面由乙○○、甲○○於九十七年一
    月十八日晚間九時許，由甲○○具名，向不知情之屋主辛○○承租位於臺北縣鶯歌鎮○○路三六０號二樓之四之套房，
    作為拘禁謝童所用。他方面則由乙○○於九十七年一月二十
    日下午三時許，前往臺北縣土城市○○路十三號「錦泰轎車
    出租公司」，向該公司租用ＯＯＯＯ—ＯＯ號自用小客車後
    ，停放在臺北縣鶯歌鎮○○○路三九九號對面之停車場，作
    為綁架謝童之交通工具。另一方面，乙○○除再前往桃園縣
    大溪鎮勘查謝童之生活作息以外，並再準備警察制服一套、
    已將鏡面塗黑之蛙鏡一個及白色塑膠束帶一包，作為綁架謝
    童之用。
二、待諸事準備妥當，乙○○三人乃決意下手行動，九十七年一
    月二十一日上午六時許，乙○○駕駛ＯＯ—ＯＯＯＯ號自用
    小客車，搭載甲○○前往己○○位於桃園縣大溪鎮仁和里十
    五鄰廟前二十之三號之豆干工廠，與己○○會合後，甲○○
    先按計畫在該處換上乙○○預備之警察制服，冒充警察行使
    警察職權，之後由己○○駕駛不知情之其女戊○○所有之八
    ＯＯＯＯＯＯ號自用小客車，搭載乙○○、甲○○，於當日
    上午七時十七分許，至桃園縣大溪鎮○○路○段一四二巷巷
    口等候謝童出現。當日上午七時三十分許，謝童果然騎乘腳
    踏車前來，己○○隨即駕駛上開小客車貼近腳踏車，交由乙○○及身著警察制服之甲○○下車攔下謝童，並由乙○○向
    謝童佯稱：謝童涉及一宗竊盜案件，需跟隨伊等回去派出所
    查證云云，而冒充警員，行使查證人民身分之警察職權，致
    使謝童不疑有他，遂跟隨乙○○、甲○○坐上前開ＯＯＯＯ
    —ＯＯ號自用小客車後座。隨後，己○○即發動車輛駛離現
    場，乙○○、甲○○亦隨即在車上合力以塑膠束帶綑綁謝童
    雙手，並以前開已塗黑之蛙鏡遮住謝童雙眼。未幾，一行人
    返回前開己○○之豆干工廠後，乙○○、甲○○乃將謝童押
    上乙○○原先開來之ＯＯ—ＯＯＯＯ號小客車，己○○則原
    車在旁護送，前往上開臺北縣鶯歌鎮乙○○預藏租來之ＯＯ
    ＯＯ—ＯＯ號小客車所在之停車場。稍後，乙○○、甲○○
    、己○○將謝童押至上開停車場之後，乙○○、甲○○乃強
    押謝童換乘前開租來之ＯＯＯＯ—ＯＯ號小客車，直抵臺北
    縣鶯歌鎮○○路三六０號二樓之四即乙○○預租的套房，將
    謝童留置該處，留下甲○○在該處看守，己○○則接手駕駛
    ＯＯ—ＯＯＯＯ號小客車，至臺北縣鶯歌鎮○○路、尖山路
    交叉路口後，將車停妥離開，俾乙○○可接手使用該車，再
    自行在該處路口隨機搭乘不知情之計程車司機壬○○駕駛之
    ＯＯＯＯＯＯＯＯ號營業小客車返家。
三、乙○○將謝童交給甲○○看管後離開該處套房，先將租來之
    ＯＯＯＯ—ＯＯ號小客車歸還，另將其使用之ＯＯ—ＯＯＯ
    Ｏ號小客車脫手出售，以防止警員循線追查後，隨即自臺北
    市松山機場搭乘班機前往馬祖，再轉乘漁船赴大陸地區福建
    省馬尾港，而於九十七年一月二十一日（即綁架謝童當日）
    下午六時許，抵達福建省福州市後，即自九十七年一月二十
    一日起至同年一月二十八日止，在福州市多次撥打電話至謝
    ００之行動電話或謝童家中電話，向謝００勒索贖款新臺幣
    （下同）五千萬元，謝００因此於九十七年一月二十五日，
    在臺北市透過地下匯兌，將新臺幣四十五萬元折合成人民幣
    十萬元後，匯至乙○○所指定，在大陸建設銀行，戶名癸○○之不詳人頭帳戶（起訴書誤載為00000000000
    00000000號，戶名子○○之人頭帳戶）。
四、上開勒贖期間，乙○○在大陸地區不慎遺失謝００及其家中
    之電話號碼，遂於九十七年一月二十一日晚間八時五十四分
    四十九秒，自大陸地區撥打電話聯絡丁○○，請丁○○以公
    用電話撥打0000000000號行動電話給甲○○，透
    過甲○○向謝童詢問其家中及謝００之電話號碼，俾繼續向
    謝００勒贖，丁○○明知乙○○正在從事前開擄人勒贖之不
    法情事，因礙於情面，竟仍基於幫助乙○○犯擄人勒贖罪之
    犯意，於翌日（九十七年一月二十二日）上午九時許，依乙○○囑咐，以公用電話聯絡甲○○，而透過甲○○向謝童問
    得其家中電話及謝００之電話號碼後，於當日下午一時三分
    二十八秒乙○○與之聯絡時，將得自謝童之上開電話號碼交
    給乙○○，乙○○因而得在前開勒贖期間內，能繼續多次撥
    打電話，向謝００勒贖。
五、乙○○慮及甲○○在看守謝童期間不便外出購買日用品，遂
    又於九十七年一月二十四日晚間十時四分十八秒，以電話聯
    絡丙○○（民國○○○年○月○日生，行為時已成年），除
    請託丙○○代送便當等日用品給甲○○使用外，並囑丙○○
    轉告甲○○「忍耐一點，過二天處理好，就會給你錢」等語
    ，而應允在事成後給予丙○○二十萬元到三十萬元，以清償
    其先前積欠丙○○之十七萬元債務，丙○○明知乙○○正在
    從事擄人勒贖之不法情事，竟仍基於幫助乙○○犯擄人勒贖
    罪之犯意，於九十七年一月二十五日凌晨，騎乘ＯＯＯ—Ｏ
    ＯＯ號重機車，至臺北縣鶯歌鎮○○路「尖山國中」門口，
    將其購買之維士比、撲克牌、食物、飲料等日用品送給甲○○使用，並依約為乙○○傳話給甲○○。嗣乙○○乃於九十
    七年一月二十八日，在大陸地區將新臺幣四萬元匯入丙○○
    在華南商業銀行鶯歌分行開設之000000000000
    號帳戶，以便丙○○支付其為甲○○購買日用品所需之開銷
    ，惟丙○○於九十七年一月二十八日下午再度前往鶯歌，欲
    送日用品給甲○○時，適逢警員已先行在該處查獲甲○○（
    見後述查獲過程），丙○○見事已洩漏，遂逃離現場，並以
    電話通知乙○○，而按乙○○指示，於同年一月三十日，將
    其中二萬元匯還至乙○○所指定，在馬祖郵局開設之000
    000000000號人頭帳戶（戶名：丑○○），供乙○○亡命使用。
六、查獲過程：
（一）嗣經警循線先於九十七年一月二十七日通知己○○到案，
      並在ＯＯＯＯ—ＯＯ號自用小客車車上查扣己○○所有，
      用於綑綁謝童之束線帶三條。而己○○到案後，於九十七
      年一月二十八日下午，帶領警員前往上址鶯歌鎮○○路三
      六０號二樓之四套房處救出謝童，及查獲在該處看守謝童
      之甲○○，現場並扣得乙○○所有綁架謝童所用之警察制
      服一套，用以綑綁謝童或矇眼所用之束線帶一包、黃色膠
      帶一捲、塗黑之蛙鏡一個，供甲○○看守謝童所用之蓮蓬
      頭一個、咖啡色手套一雙。
（二）甲○○落網後，又向警方供出丙○○涉案，而由警員於九
      十七年一月三十一日下午三時三十分許，在臺北縣板橋市
      ○○街三十二號前拘提丙○○到案，並在丙○○位於臺北
      縣板橋市○○路七十四巷三弄五之三號住處內，扣得丙○○記載乙○○電話號碼之便條紙一張。
（三）嗣臺灣桃園地方法院檢察署檢察官依偵查所得通緝乙○○
      之後，於九十七年一月二十九日下午五時許，由大陸地區
      公安人員在大陸福州地區逮捕乙○○，並於九十七年二月
      二十八日遣送回臺，並扣得乙○○所有（以丁○○名義申
      請）供本案犯罪所用之0000000000號行動電話
      一支。
（四）之後，警員復循線於九十七年四月二日上午十一時五十分
      許，在台南縣東山鄉○○村○○路一七一號丁○○之住處
      內，拘提丁○○到案。
七、案經桃園縣政府警察局大溪分局移送臺灣桃園地方法院檢察
    署檢察官偵查起訴。
    理  由
一、證據能力部分：
（一）被告乙○○在本院審理中以證人身分作證時，雖一度指稱
      ：我九十七年二月二十八日被借提出去，回程在臺北市○○○路及龍江路附近遭警員刑求，打的迷迷糊糊，所以當
      天製作的警詢筆錄，很多不實在云云（本院卷一第二０二
      頁），惟其先前在本院準備程序中即表示認罪，並同意引
      用其自白做為證據（本院卷一第一三四頁），在其餘偵審
      程序中亦從未抗辯其自白有遭刑求之不法情事，是則，乙○○在該次作證時突來此說，已難遽信，參酌乙○○該次
      證詞有諸多迴護其他被告之情事（詳如後述），足認其所
      述遭到警員刑求云云，僅係迴護其他被告之詞，並不可信
      ，至其餘被告亦均未抗辯渠等自白有出於強暴、脅迫、利
      誘、詐欺、疲勞訊問、違法羈押或其他不正方法之情事，
      是故，依刑事訴訟法第一百五十六條第一項規定，被告等
      人之自白，對渠等自己均有證據能力。
（二）被告乙○○、甲○○二人之警詢筆錄，與渠等在本院審理
      時之證詞不符，本院審酌其二人在警詢中分別坦承犯案，
      所陳述之內容部分對其等自己不利，具有較可信之特別情
      況，且其二人之警詢筆錄，係證明被告己○○、丙○○及
      丁○○犯罪事實存否之必要證據，是故，上開乙○○、甲○○之警詢筆錄，依刑事訴訟法第一百五十九條之二規定
      ，對被告己○○、丙○○、丁○○三人均有證據能力。至
      於被告乙○○、甲○○、丁○○三人在檢察官偵查中所為
      之證述，均已依法具結，且核無顯不可信之情況，其三人
      事後並均已在本院審理時以證人身分作證，接受其餘被告
      、辯護人之交互詰問，是故，渠等之偵訊筆錄依刑事訴訟
      法第一百五十九條之一第二項規定，對其他被告亦均有證
      據能力。
（三）證人辛○○、寅○○、卯○○、壬○○、謝童、謝００、
      謝童之母之警詢筆錄，業經被告乙○○五人及渠等之辯護
      人同意引用為證據，本院審酌上揭證人證詞所能證明之待
      證事項，均為被告等人所不爭執，可信度甚高，以上開警
      詢筆錄作成時之情況，本院認為適當，依刑事訴訟法第一
      百五十九條之五第一項規定，上開警詢筆錄，均得採為證
      據。
（四）卷附臺灣桃園地方法院檢察署檢察官通知及職權緊急監察
      電話一覽表、本院九十七年聲監字第五七號通訊監察書及
      附表、通訊監察紀錄表及譯文，係警員依通訊保障及監察
      法第五條、第六條規定，聲請檢察官核發通訊監察書後執
      行通訊監察所得，程序上並無瑕疵可指，被告乙○○五人
      及渠等之辯護人又均不否認監聽譯文之內容為真正，是故
      ，上開監聽譯文亦應有證據能力。
（五）卷附之監視錄影照片及謝童之傷勢照片，係以錄影機或照
      相機拍攝所得，而以照片上所顯示之畫面內容做為證據，
      其功效與文書相同，本院審酌上開攝錄之機器操作甚為簡
      單，且難有造假可能，具有可信之特別狀況，依刑事訴訟
      法第一百五十九條之四第三款規定，上開照片應均有證據
      能力。至於警員繪製之車行動線圖，雖係其在審判外以書
      面所為之陳述，惟該圖係警員單純根據前開監視錄影照片
      之拍攝所在繪製而成，並無證據證明有誤寫、誤載或造假
      等情事，而前開照片具有證據能力，已見前述，是故，依
      相同理由，上開車行動線圖亦應有證據能力。
（六）被告丙○○之0000000000號行動電話之雙向通
      聯紀錄一份，係電信公司在業務過程中使用機械設備所製
      作之紀錄文書，且核無顯不可信之情況，是故，依刑事訴
      訟法第一百五十九條之四第二款規定，上開通聯紀錄亦應
      有證據能力。
（七）本件扣案物均係警員依法搜索或被告等人自行提出而遭扣
      押之物，其取得過程並無瑕疵可指，且係可為證據或得沒
      收之物，依刑事訴訟法第一百三十三條第一項規定，上開
      扣案物亦得做為證據。
二、被告等人之辯解如下：
（一）被告乙○○除否認己○○、甲○○、丁○○、丙○○知情
      外，坦承全部之擄人勒贖犯行不諱。
（二）被告己○○固坦承於案發當日，駕車搭載乙○○、甲○○
      至案發地點，以調查竊盜案件為由，將謝童帶往臺北縣鶯
      歌鎮○○路三六０號二樓之四套房之事實，惟否認有何擄
      人勒贖犯行。辯稱：伊不認識甲○○，案發當天，乙○○
      帶了一個穿警察制服的人來借車（按：即甲○○），因為
      車是伊女兒的不能借，所以伊才開車載乙○○、甲○○到
      案發地點，之後看到謝童，乙○○和甲○○就下車問謝童
      是不是小偷，謝童說不是，他們說要對質，就把謝童帶上
      車，載回伊的工廠，乙○○他們就要謝童去坐乙○○的車
      ，要伊開車到鶯歌一處空地，乙○○他們帶謝童下車，說
      要辦案就走了，伊就開車回去云云。
（三）被告甲○○固坦承與乙○○前往承租臺北縣鶯歌鎮○○路
      三六０號二樓之四套房，並於案發當日夥同被告乙○○、
      己○○共同綁架謝童，事後並在上開套房內負責看守謝童
      至警員前來查獲為止等事實，惟否認有何擄人勒贖犯行。
      辯稱：事前乙○○只告訴伊有人欠他錢，要伊幫忙去抓人
      云云。
（四）被告丙○○固坦承受乙○○所託，為乙○○送日用品至臺
      北縣鶯歌鎮○○路附近給甲○○使用，之後乙○○並匯款
      四萬元至其帳戶，作為購買日用品給甲○○之開銷，惟隨
      後其即因乙○○要求，再將二萬元匯回給乙○○指定之人
      頭帳戶等事實，惟否認有何擄人勒贖犯行。辯稱：乙○○
      並未告訴伊他們綁架謝童，只說他人在大陸，要伊幫忙送
      日用品給甲○○而已，至於乙○○匯給伊的四萬元，是還
      伊先前借他的十七萬元云云。
（五）被告丁○○固坦承受乙○○所託，打電話給甲○○，囑託
      甲○○向謝童詢問謝００及其家中電話，再透過被告丁○○轉知乙○○之事實，惟否認有何擄人勒贖犯行。辯稱：
      伊單純受乙○○之託，向甲○○詢問謝童家中電話，不知
      謝童是遭乙○○等人綁架的云云。
三、經查：
（一）被告乙○○因缺款使用，而計畫綁架謝００之子謝童，向
      謝００勒贖，其後，被告乙○○除預先夥同被告甲○○，
      在臺北縣鶯歌鎮租屋作為拘禁謝童之地點外，並再租車，
      購置警察制服、束線帶、塗黑鏡面之蛙鏡等物作為犯案工
      具，隨後，被告乙○○果然於九十七年一月二十一日上午
      七時三十分許，夥同被告甲○○、己○○，駕駛ＯＯＯＯ
      —ＯＯ號自用小客車至桃園縣大溪鎮○○路○段一四二巷
      巷口，由被告乙○○、甲○○出面假冒警員，共同誘使謝
      童上車後，將謝童帶往鶯歌租屋處限制其自由，並由被告
      甲○○在該處負責看管謝童，被告乙○○則即赴大陸地區
      躲避警方查緝，並以電話接續向謝００勒贖，期間，被告
      乙○○除透過被告丙○○送來一次日用品給被告甲○○之
      外，並因其遺失謝童家中電話，而電話請託被告丁○○聯
      絡被告甲○○，向謝童取得其父謝００及家中電話，據以
      向謝００勒贖，謝００亦因此於九十七年一月二十五日透
      過地下匯兌，將新臺幣四十五萬元（折合約十萬元人民幣
      ）匯至被告乙○○指定之大陸地區人頭帳戶，嗣後被告己○○在接受警方調查時，乃於同年一月二十八日下午，帶
      領警員前往上址鶯歌套房處救出謝童等事實，業經被告乙○○、甲○○、己○○、丙○○、丁○○五人自承屬實，
      核與：1.證人辛○○於警詢中指述甲○○向其承租位於臺
      北縣鶯歌鎮○○路三六０號二樓之四套房之情節（九十七
      年度偵字第三０九六號卷一第五十五頁至第五十七頁、第
      二二一頁至第二二二頁）；2.證人寅○○、卯○○於警詢
      及檢察官偵查中指述其二人目睹被告甲○○將謝童帶往上
      址鶯歌鎮○○路套房之情節（九十七年度偵字第三０九六
      號卷一第六十頁至第六十二頁、第六十五頁至第六十六頁
      、第二二二頁至第二二四頁）；3.證人壬○○於警詢中指
      述其於案發當日上午八時三十分許，駕車營業攬客，而在
      鶯歌鎮○○路○○路口處載送被告己○○返回桃園之事實
      （九十七年度偵字第三０九六號卷三第一０四頁至第一０
      七頁）；4.證人謝童於警詢及檢察官偵查中指述其遭綁之
      情節（九十七年度偵字第三０九六號卷一第二三四頁至第
      二四０頁、第二四一頁至第二四四頁）；以及5.證人謝０
      ０、謝童之母分別於警詢及檢察官偵查中指述其二人於謝
      童遭人綁架後，受人電話勒索贖款，並已利用地下匯兌之
      方式，將四十五萬元新臺幣匯至大陸建設銀行之人頭帳戶
      等情節（九十七年度偵字第三０九六號卷一第一一八頁、
      第一二七頁，九十七年度偵字第三０九六號卷二第一三七
      頁至第一四０頁），前後相符。而被告乙○○等人在綁架
      謝童之後之車行動線，及被告乙○○以電話向謝００勒贖
      之事實，亦有：1.臺灣桃園地方法院檢察署檢察官通知及
      職權緊急監察電話一覽表、本院九十七年聲監字第五七號
      通訊監察書及附表、通訊監察紀錄表及譯文各一份（九十
      七年度偵字第三０九六號卷一第一六二頁至第一七七頁）
      ；2.案發地點及鄰近道路監視器側錄案發時間前後，ＯＯ
      ＯＯ—ＯＯ號自用小客車車行路線所翻拍之照片共四十張
      ，以及警員據此繪製而成之車行動線圖一份（九十七年度
      偵字第三０九六號卷第一八一頁至第二一三頁）；及3.謝
      童受綁之痕跡照片六張附卷可稽（九十七年度偵字第三０
      九六號卷二第六十四頁至第六十六頁）。又被告乙○○聯
      絡被告丙○○帶送日用品給被告甲○○之事實，則有被告
      丙○○之0000000000號行動電話之雙向通聯紀
      錄一份在卷可考（九十七年度偵字第三０九六號卷二第七
      十二頁至第八十四頁）。此外，復有：1.警員於九十七年
      一月二十七日，在ＯＯＯＯ—ＯＯ號自用小客車車上查扣
      之束線帶三條；2.警員於九十七年一月二十八日下午，在
      臺北縣鶯歌鎮○○路三六０號二樓之四套房處查扣之束線
      帶一包、黃色膠帶一捲、塗黑之蛙鏡一個、蓮蓬頭一個、
      咖啡色手套一雙、警察制服一套、被告甲○○向辛○○承
      租上址鶯歌鎮套房之租賃契約書一份；3.警員於九十七年
      一月三十一日，在臺北縣板橋市○○路七十四巷三弄五之
      三號丙○○之住處內查扣記載有乙○○電話號碼之便條紙
      一張扣案可資佐證。
（二）被告乙○○、己○○、甲○○如何於九十七年一月二十一
      日，在桃園縣大溪鎮○○路○段一四二巷巷口，由被告乙○○、甲○○出面假冒警員，將謝童誘拐上車後，將謝童
      帶往鶯歌租屋處限制其自由，並由被告甲○○負責看管，
      被告乙○○則逃往大陸地區，向謝００勒贖等情，已見前
      述，對此，被告乙○○於檢察官偵查中自承：「綁架謝０
      ０他兒子是己○○提供的，大約是案發前一個星期左右，
      因為己○○認為他家有錢，綁架時是我、己○○和甲○○
      一起過去的」等語（九十七年度偵緝字第五０四號卷第七
      十五頁），被告甲○○亦於檢察官偵查中自承：「大約是
      事發的前一個星期，我和乙○○去吃飯時，他主動以手機
      聯絡不詳人物有提及此事，他在電話中說他當天會帶一人
      過去，有人會假扮警員，提及對話的人開車或乙○○自己
      開車都可以‧‧‧」等語（九十七年度偵字第三０九六號
      卷三第九十二頁），其二人所述，核與被告丁○○在檢察
      官偵查中證稱：「‧‧‧我確實在他們綁人之前就知道他
      們的計畫了，大約在綁人之前的三天及在一月初，在甲○○的宿舍內，在場的有我、甲○○、乙○○和綽號『順仔
      』的男子，但綽號『順仔』的男子並未參與本件。‧‧‧
      乙○○本來是找我、甲○○一同去綁人，他也曾提及他曾
      看過被害人住處及作息，他曾提及要用到二台車子，其他
      一台要放在一個地方作為交換駕駛所用」等語（九十七年
      度偵字第三０九六號卷六第三十頁），前後相符，參酌被
      告乙○○、甲○○及己○○三人中，僅被告己○○與謝０
      ０相熟，餘二人與謝家並無淵源，素不相識，是則，若非
      被告己○○提供謝童作為目標，被告乙○○亦不至於選擇
      謝童下手，準此，被告乙○○上開所述，應可採信，從而
      ，被告乙○○、己○○與甲○○三人就本案假冒警員行使
      職權、強擄謝童勒贖之犯行間，有犯意聯絡及行為分擔，
      應為共同正犯一節，已甚明確。
（三）被告丙○○曾應乙○○所託，於九十七年一月二十五日凌
      晨傳話並提供日用品給甲○○使用，且收受乙○○事後匯
      款之四萬元做為開銷，惟隨後又依乙○○要求，將其中二
      萬元匯還給乙○○等事實，已見前述，對此，被告乙○○
      到案後，於警詢中指稱：「‧‧‧我有用大陸地區公用電
      話撥打電話給丙○○，叫他送飲食給甲○○，我還有給他
      甲○○的電話，叫他跟甲○○聯絡，他原本在猶豫不決，
      但我跟他說事情做好以後會拿新臺幣二十到三十萬元給他
      ，他才說好，要幫我送，我還有打電話跟他說這二天會先
      匯幾萬元給他，叫他送便當，還交代他問甲○○有無缺什
      麼東西，要幫甲○○送過去我還有打電話跟他說有匯四萬
      元給他，叫他拿二萬元給甲○○，我在二十七日還有打電
      話給丙○○問他東西有沒有送過去，他回答我說甲○○電
      話打不通，我在二十八日又有打電話給他，叫他把二萬元
      寄回來給我，他說好要寄回來給我」、「我對丙○○說事
      情做好會匯款給他，是指贖款拿到，我有跟他說我有抓到
      『小連』的一個小孩，叫他送飲食過去，目前現在正在討
      贖款，等到贖款拿到會給他二十到三十萬元，所以他知道
      是要送東西去給甲○○及人質謝童的，我在第一次打電話
      給丙○○請他送飲食時，就對他說了」等語（九十七年度
      偵緝字第五０四號卷第二十一頁至第二十二頁），被告甲○○於警詢中亦陳稱：「丙○○應該知道」、「因為我下
      去拿東西，丙○○有說乙○○叫我不要煩惱，過幾天錢就
      拿到了」等語（九十七年度偵字第三０九六號卷二第一一
      一頁、第一一二頁），而提供日用品顯然有助於甲○○平
      日看守謝童所需，是故，被告丙○○為乙○○擄人勒贖之
      犯罪行為提供前項助力，應可認定。
（四）乙○○因在大陸地區遺失謝００及其家中之電話號碼，而
      於九十七年一月二十一日晚間，自大陸地區以電話聯絡被
      告丁○○，請託被告丁○○透過甲○○，向謝童詢問其家
      中及謝００之電話號碼，乙○○再按上開電話，多次向謝
      ００勒索贖款之情，已見前項理由（一）所述，被告丁○○在檢察官偵查中並坦承知情且曾參與乙○○事前之擄人
      勒贖計畫，僅未同意參加等語，此亦見前項理由（二）所
      述，而乙○○亦於警詢中指稱：「丁○○知道，我要叫他
      問的時候，我有對他說謝童是遭我綁架的」、「案發前我
      有跟他說過要跟甲○○一起去綁架人，沒有說要給他代價
      」等語（九十七年度偵緝字第五０四號卷第二十二頁至第
      二十三頁），是故，被告丁○○為被告乙○○擄人勒贖之
      犯罪行為提供前項助力，亦可認定。
（五）綜上，被告丙○○、甲○○、己○○共同假冒警員強擄謝
      童，向謝童之父謝００勒索贖款，被告丙○○、丁○○則
      分別給予助力之事實，均可認定。
四、被告己○○、甲○○、丙○○、丁○○四人之辯解，均無可
    採：
（一）被告己○○雖辯稱：伊不認識甲○○，案發當天，乙○○
      帶了一個穿警察制服的人來借車（按：即甲○○），因為
      車是伊女兒的不能借，所以伊才開車載乙○○、甲○○到
      案發地點，之後看到謝童，乙○○和甲○○就下車問謝童
      是不是小偷，謝童說不是，他們說要對質，就把謝童帶上
      車，載回伊的工廠，乙○○他們就要謝童去坐乙○○的車
      ，要伊開車到鶯歌一處空地，乙○○他們帶謝童下車，說
      要辦案就走了，伊就開車回去云云。然與上揭事證不符，
      且查，依證人謝童所述，其在受騙上車後，隨即遭人強制
      戴上塗黑的蛙鏡及帽子，並以塑膠束帶反綁其雙手，接續
      遭人逼問其姓名、家中電話及其父謝００之行動電話等資
      料（九十七年度偵字第三０九六號卷一第二三五頁、第二
      三六頁），顯見謝童係遭乙○○等人綁架，非警員辦案可
      比，是則，被告己○○既親身參與整個綁架謝童之過程，
      對前開綁架情節，自難諉為不知。不僅如此，綜觀本案綁
      架謝童之過程，被告己○○開車，被告甲○○則假冒警員
      ，與被告乙○○下車共同誘使謝童上車後，即以塗黑的蛙
      鏡、束線帶等物限制謝童之行動自由，之後換車將謝童帶
      往鶯歌處藏匿，行動前後有序，若非渠等事前已經商議妥
      當，何至於如此？再觀諸被告己○○於事發後遭警員調查
      時，先於九十七年一月二十七日警詢中表示其不知案發當
      日上午，有何人使用過ＯＯＯＯ—ＯＯ號自用小客車云云
      ，之後其雖於翌日撥打電話要求乙○○放人，並帶領警員
      前往鶯歌救出謝童，惟仍於九十七年二月十三日警詢中向
      警方推稱：伊僅借車給乙○○，案發當時伊在家睡覺，並
      未與乙○○等人至現場犯案，也不認識甲○○云云（以上
      見九十七年度偵字第三０九六號卷一第十頁、第二十八頁
      ，同上偵查卷三第九頁至第十一頁），有推託之意甚為明
      顯，設非被告己○○曾參與其事，亦不致如此。更有甚者
      ，對乙○○而言，一旦己○○在綁架謝童之際發現並非警
      員辦案，而臨時抽腿退出，甚至向警員舉發本案犯罪，豈
      非徒增風險？是故，為免不測，被告乙○○亦無在事前瞞
      住被告己○○之必要。何況被告甲○○到案後，於警詢中
      猶隱瞞被告己○○涉案之情節，而謊稱係與「小仔」共同
      綁架謝童，此後方於九十七年三月六日警方借訊時供出被
      告己○○涉案，並於偵查中向檢察官陳稱：我之前說謊是
      因為我覺得己○○身體不好，很可憐，想說不要把他說出
      來等語，在本院審理時仍為相同證述（九十七年度偵字第
      三０九六號卷四第一三二頁至第一三三頁、第一四四頁，
      本院卷一第二一二頁），此益徵被告己○○事先即已知情
      。至於乙○○在本院審理時，雖亦以證人身分證稱：己○○有參與，但只有開車，綁架的事情他不知道云云（本院
      卷一第二七一頁），既與前開事證不符，其事後徒託空言
      ，自不足採。綜上，被告己○○所辯：伊不知情是綁架，
      以為是警方辦案云云，係卸責之詞，並無可採。
（二）被告甲○○雖辯稱：事前乙○○只說有人欠他錢，要伊幫
      忙去抓人云云，然與其先前在檢察官偵查中自承：約事發
      前一個星期即知悉乙○○準備犯案，並要人假冒警員前去
      等語（九十七年度偵字第三０九六號卷三第九十二頁），
      明顯不符，而本件既係乙○○有計畫之實施犯罪，則為防
      被告甲○○臨時變卦，乙○○應無可能在未取得被告甲○○之同意下，即貿然行事，何況由謝童受騙上車後，隨即
      遭被告甲○○等人綑綁矇住眼睛，並逼問家中聯絡方式，
      而被告甲○○始終親身在場參與一節，亦不難推知被告甲○○知情，至於乙○○在本院審理時，雖以證人身分證稱
      ：我沒有和甲○○討論過綁架的事情，我是告訴他有人欠
      我錢，請他幫我去要錢云云（本院卷一第二六０頁），惟
      與前開事證不符，其事後徒託空言，自難憑信。綜上，被
      告甲○○所辯：伊受乙○○所欺，以為是討債，不知是擄
      人勒贖云云，應係卸責之詞，並不足採。
（三）被告丙○○雖辯稱：乙○○並未告訴伊他們綁架謝童，只
      說他人在大陸，要伊幫忙送日用品給甲○○而已，至於乙○○匯給伊的四萬元，是還伊先前借他的十七萬元云云，
      並提出乙○○簽發之支票一張為證（本院卷一第一八八頁
      ），而乙○○、甲○○在本院審理時，亦均以證人身分附
      和其說，分別證稱：「我只是抽象的請丙○○送日用品」
      、「丙○○不知道我在看管被害人」云云（本院卷一第一
      九七頁、第二一三頁），然被告乙○○、甲○○先前於警
      詢、偵查中皆指述被告丙○○知情，已見前述，而觀諸乙○○在本院審理時證述：伊要丙○○在送日用品時，用公
      用電話與甲○○聯絡，丙○○第二次再送日用品給甲○○
      時，看到巷子裡都是警察，就沒有過去，直接打電話給伊
      ，伊就叫丙○○不要過去了等語（本院卷一第二０八頁、
      第二一一頁），足認被告丙○○行事要求隱密，且知道應
      避免警員查察，而得推知被告丙○○知悉事有蹊蹺，此與
      前開乙○○、甲○○指稱被告丙○○知情等語，當較為相
      符，據此，應足認被告丙○○所辯：伊不知情乙○○等人
      綁架謝童云云，係卸責之詞，而乙○○、甲○○以證人身
      分所述：被告丙○○不知情云云，亦係迴護之詞，均不足
      採。不僅如此，被告丙○○到案後，於警詢中先後自承：
      「‧‧‧二十七日晚上二十至二十一時許乙○○打給我，
      只說要我告訴甲○○要忍耐一點，過二天才會處理好，我
      就有問他是什麼錢，他說過二天我就知道，我說叫他不要
      害我‧‧‧」、「警方在找我尚未找到前，我就知道是幫
      乙○○送便當出麻煩了，因為我認為，在乙○○告訴我叫
      我看報紙及新聞，並叫我匯錢時，我才認為乙○○等人在
      做壞事（在此之前我都沒有懷疑他），但我不確定他們是
      做什麼壞事，所以我就有認知是因為幫乙○○送便當的事
      ，惹出來的」、「我是在問他會不會害我，他說不會，但
      我還是覺得我送便當去的地方及甲○○、乙○○等人怪怪
      的，好像在做什麼壞事」等語（九十七年度偵字第三０九
      六號卷二第一二八頁至第一二九頁、第一三二頁至第一三
      三頁），設若被告丙○○所述不假，則其在九十七年一月
      二十五日第一次為乙○○送日用品給甲○○後，已發覺事
      有蹊蹺，然其仍接受乙○○事後之匯款，俾能再為甲○○
      張羅日用品，並已實際為甲○○送去第二次日用品，僅係
      當時警員已經查獲甲○○，致未成功而已，由此論之，足
      認對被告丙○○而言，縱使乙○○等人果然藉其幫助犯罪
      ，仍不違背其本意，亦即仍難以此解免其責。至於乙○○
      簽發給被告丙○○之支票，至多僅能證明雙方十七萬元欠
      款之存在，並無從證明被告丙○○知情與否，自無從採為
      有利於被告丙○○之認定，併予敘明。綜上，被告丙○○
      所辯，不足採取。
（四）被告丁○○固亦辯稱：伊單純受乙○○之託，向甲○○詢
      問謝童家中電話，不知謝童是遭乙○○等人綁架的云云，
      惟其先前於警詢中即自承：「乙○○有跟我講過，我也知
      道謝童是遭他們綁架的人」等語，嗣於偵查中仍二次向檢
      察官坦承：「大約在九十七年一月初乙○○到樹林我住的
      宿舍找我，當時在場的人還有甲○○，他說他要綁一個債
      務人。在一月二十一日綁架前幾天，他又在宿舍告訴我，
      當時在場還有甲○○，還有我們一起工作的『順仔』，他
      說要約我和甲○○一起綁架‧‧‧」、「我現在說的才是
      實話，我確實在他們綁人之前就知道他們的計畫了，大約
      在綁人之前的三天及在一月初，在甲○○的宿舍內，在場
      的有我、甲○○、乙○○和綽號『順仔』的男子，但綽號
      『順仔』的男子並未參與本件，後來在看守期間，乙○○
      有叫我買東西給甲○○，但我起先一直未答應，但乙○○
      告訴我不要讓他回臺灣處理這件事，所以我後來就答應他
      去問被害人父母親的電話號碼，我是在樹林附近的公共電
      話打電話過去的。‧‧‧乙○○本來是找我、甲○○一同
      去綁人，他也曾提及他曾看過被害人住處及作息，他曾提
      及要用到二台車子，其他一台要放在一個地方作為交換駕
      駛所用」等語（依序見九十七年度偵字第九三八九號卷第
      十一頁、第二十二頁、九十七年度偵字第三０九六號卷六
      第三十頁），設非被告丁○○事先知情，其應無可能在偵
      查中具體描述乙○○等人綁架謝童行動之細節，遑論乙○○於警詢中亦指稱其知情，是故，被告丁○○所辯：伊單
      純受託傳話，不知謝童是遭乙○○等人綁架云云，應係卸
      責之詞，並不可信。至於乙○○在本院審理時，雖又以證
      人身分證稱：九十七年一月初，我有到過甲○○的宿舍內
      找丁○○、甲○○，但我沒有和他們討論過綁架的事情，
      綁架是我自己策劃的云云（本院卷一第二五七頁），甲○○在本院審理時亦以證人身分證稱：乙○○沒有到過我宿
      舍，是有一次在宿舍附近見面，但丁○○也不在場云云（
      本院卷二第一四頁），不僅與前開事證不符，且乙○○、
      甲○○彼此所述即有出入，顯係迴護被告丁○○之詞，均
      無可採。
五、綜上述，被告己○○、甲○○、丙○○、丁○○所辯應均為
    卸責之詞，並無可採，渠等與被告丙○○之犯行均堪認定，
    應依法論科。
六、查被告丙○○在被告乙○○、己○○、甲○○綁架謝童之後
    ，應被告乙○○所請，為被告甲○○送來日用品，被告丁○○則受被告乙○○所託，透過被告甲○○向謝童取得其家中
    電話轉交給被告乙○○，方便被告乙○○以電話向謝００勒
    贖，其二人所為，均非直接參與被告乙○○等人綁架被害人
    勒贖之犯行，被告丁○○亦未接受任何代價，而乙○○雖匯
    款四萬元給被告丙○○，並允諾在事成後給予被告丙○○二
    十萬元至三十萬元，然前者係被告丙○○為甲○○採買日用
    品之開銷，此由事後丙○○還將二萬元匯還給乙○○一節自
    明，後者則係乙○○預計事成後清償其先前積欠被告丙○○
    十七萬元所用，準此，被告丙○○、丁○○對上揭犯罪，尚
    難認有為自己犯罪之意，故其二人所為，均僅止於對被告乙○○之擄人勒贖犯罪，提供構成要件以外之助力，應係幫助
    犯。
七、按擄人勒贖罪本質上為妨害自由與強盜罪結合，在形式上則
    為妨害自由與恐嚇罪結合，亦即強盜與擄人勒贖同以意圖為
    自己或第三人不法所有為主觀違法要件，僅其實施手段不同
    而已；如有不法得財意思而施行強暴、脅迫，擄掠被害人脫
    離其原在處所，使喪失行動自由，而移置於自己實力支配下
    ，藉以向被害人或其關係人勒索財物，即構成擄人勒贖罪，
    故擄人勒贖係指意圖勒贖而擄人而言。行為人苟以勒贖之目
    的而擄人，祇須被擄人喪失行動自由，而置於加害者實力支
    配之下即屬既遂，其事後果否實施勒贖，向何人勒贖，有無
    取得贖款，以及何人交付贖款，均不影響其已成立之犯罪。
    本件被告乙○○、己○○、辰○○三人將被害人謝童擄走置
    於其等實力支配下，雖尚未向被害人謝童家屬取得全部勒索
    財物，依上說明，仍不影響其等擄人勒贖之犯行。核被告乙○○、甲○○、己○○所為，均係犯刑法第三百四十七條第
    一項之擄人勒贖罪，及同法第一百五十八條第一項之冒充公
    務員行使職權罪；被告丙○○、丁○○所為，則係犯刑法第
    三十條第一項前段、第三百四十七條第一項之幫助擄人勒贖
    罪。公訴人認被告丁○○應構成上開擄人勒贖罪之共同正犯
    ，雖非無見，然依現有證據，僅能認定被告丁○○因事先曾
    在被告甲○○之宿舍內，聽聞被告乙○○計畫擄人勒贖而知
    情，嗣後並在知情之狀況下，居中為乙○○向謝童取得謝某
    之家中電話，供乙○○向謝００勒贖之用，並無證據證明其
    事先即已同意乙○○加入作案，此由被告乙○○自始在警詢
    中即供稱：伊並未應允給丁○○報酬，有要丁○○送便當給
    甲○○，但丁○○不肯等語自明（九十七年度偵緝字第五０
    四號卷第二十四頁、九十七年度偵字第三０九六號卷四第九
    頁），而由被告丁○○並未實際參與九十七年一月二十一日
    綁架謝童之行動，亦不難得知，至於檢察官指稱：被告丁○○與乙○○、甲○○共同於九十七年一月十八日，向辛○○
    承租鶯歌套房，作為拘禁謝童之用（起訴書第二頁第八行）
    ，惟與被告乙○○、甲○○所述：只有伊二人前去租屋等語
    不符（本院卷一第二五七頁、卷二第一五頁），與辛○○在
    警詢中陳稱：當天只有二個人來租屋，其中一個是甲○○等
    語（九十七年度偵字第三０九六號卷一第五十六頁），亦有
    出入，尚難採取，是故，被告丁○○所為，應僅止於該罪之
    幫助犯，公訴人此部分起訴法條尚有違誤，惟基本社會事實
    相同，起訴法條應予變更。被告乙○○、己○○、甲○○三
    人就本案冒充公務員行使職權、擄人勒贖之犯行間，有犯意
    聯絡及行為分擔，為共同正犯。被告乙○○、己○○、甲○○在綁架謝童時假冒警員，係以一行為同時觸犯上開二罪名
    ，為想像競合犯，應依刑法第五十五條規定從較重之擄人勒
    贖罪處斷。公訴意旨雖未敘及被告乙○○、甲○○、己○○
    共同冒充警員盤查謝童之犯罪事實，惟該部分事實與已起訴
    之犯罪事實間，具有想像競合犯裁判上一罪之關係，本院自
    應併予審酌。另查，被告乙○○係四十七年十一月二日生，
    被告己○○係三十九年三月十四日生，被告甲○○為七十四
    年三月三十日生，被告丁○○為六十七年十一月十日生，被
    告丙○○則係五十二年十月五日生，渠等行為時均已成年，
    而被害人謝童為八十一年七月生，於案發時為十二歲以上十
    八歲未滿之少年，被告乙○○等五名成年人對少年犯罪，應
    均依兒童及少年福利法第七十條第一項前段規定加重其刑（
    所犯本刑為死刑、無期徒刑部分，依刑法第六十四條第一項
    、第六十五條第一項規定，不得加重）。再者，被告乙○○
    前曾因妨害風化案件，經臺灣臺北地方法院判處有期徒刑五
    月確定，於九十四年七月一日易科罰金執行完畢，此有其臺
    灣高等法院被告前案紀錄表一份在卷足憑，其於前案有期徒
    刑執行完畢後，五年內故意再犯本件有期徒刑以上刑之罪，
    為累犯，應依刑法第四十七條第一項規定，遞加重其刑（所
    犯本刑為死刑、無期徒刑部分，依刑法第六十四條第一項、
    第六十五條第一項規定，不得加重）。被告己○○於警員調
    查時，主動帶領警員前往鶯歌救回謝童，斯時乙○○雖已取
    得新臺幣四十五萬元贖款，然仍在大陸持續向謝００勒贖，
    猶無釋放謝童之意，而警員亦尚不知謝童所在，是故，被告
    己○○所為，應認係在取贖後釋放被害人，爰依刑法第三百
    四十七條第五項後段規定減輕其刑。又被告丙○○、丁○○
    均為幫助犯，考量其二人所為，對被告乙○○犯罪提供之助
    力有限，惡性不彰，爰均依刑法第三十條第二項規定減輕其
    刑。被告己○○、丙○○、丁○○三人所犯之罪，同時有加
    重及減輕其刑之情形，依刑法第七十一條第一項規定，先加
    後減之。爰審酌被告乙○○夥同被告己○○、甲○○綁架謝
    童，據以向謝００勒贖，其等犯罪之動機、目的，不外乎缺
    錢使用，心生貪念所致，均無可取，而被告等人挾持人身為
    質，向謝００勒贖，雖未傷害謝童之人身安全，然對謝童及
    其家屬造成之恐懼，仍不難想像，犯罪手段可議，被告乙○○係本案主謀，被告己○○罔顧與謝００之情誼，參與本案
    擄人勒贖之犯行，均不宜輕縱，相對而言，被告甲○○係受
    命乙○○執行擄人勒贖之計畫，惡性較輕，而被告丙○○、
    丁○○幫助被告乙○○犯罪，或係因礙於情面之故，且其二
    人提供之助力甚為有限，並具有相當之替代性，犯罪情節又
    更輕，本案乙○○取得新臺幣四十五萬元之贖款，尚未返還
    ，公訴人對被告乙○○求處有期徒刑十四年，對被告己○○
    求處有期徒刑十三年，對被告甲○○求處有期徒刑九年，對
    被告丙○○、丁○○各求處有期徒刑八年，衡諸本案被害人
    並未實際受到傷害，似嫌過重，及被告等人犯罪之動機、目
    的、手段、犯罪情節及犯後態度等一切情狀，分別量處如主
    文所示之刑，以示懲儆。
八、沒收：
（一）警員在ＯＯＯＯ—ＯＯ號自用小客車車上查扣之束線帶三
      條，係被告己○○所有用於綑綁謝童之物；警員在鶯歌鎮
      套房查扣之警察制服一套、束線帶一包、黃色膠帶一捲、
      塗黑之蛙鏡一個，亦係綁架謝童所用之物，至於蓮蓬頭一
      個及咖啡色手套一雙，則係供被告甲○○在該處看守謝童
      所用之物，且均為被告乙○○所有，此經被告甲○○於警
      詢中陳明在卷（九十七年度偵字第三０九六號卷二第十九
      頁、第二十頁）；乙○○經大陸方面遣返後，警員查扣之
      0000000000號行動電話，係其以丁○○名義申
      請，做為本案向謝００勒贖所用之電話，此經乙○○陳明
      在卷（本院卷第四十八頁），上開物品均應依刑法第三十
      八條第一項第二款規定，分別附屬在被告乙○○、甲○○
      、己○○三人之犯罪主文下沒收。
（二）警員在被告丙○○位於板橋市○○路七十四巷三弄五之三
      號住處內查扣記載有乙○○電話號碼之便條紙一張，係被
      告丙○○所有，用於幫助乙○○犯本案犯罪之物，應依刑
      法第三十八條第一項第二款規定，附屬於被告丙○○犯罪
      主文下沒收。
（三）至其餘扣案之物無法證明與本案無關，均不予沒收，併予
      敘明。
據上論斷，應依刑事訴訟法第二百九十九條第一項前段、第三百
條，刑法第二十八條、第一百五十八條第一項、第三百四十七條
第一項、第五項後段、第五十五條、第四十七條第一項前段、第
三十條第一項前段、第二項，刑法施行法第一條之一第一項，兒
童及少年福利法第七十條第一項前段，判決如主文。
本案經檢察官林清安到庭執行職務。
中    華    民    國    97    年    8     月    20    日
                刑事第八庭  審判長法  官  邱滋杉
                                  法  官  吳為平
                                  法  官  陳彥宏
以上正本證明與原本無異
如不服本判決書應於送達後10日內向本院提出上訴狀
                                  書記官  翁其良
中    華    民    國    97    年    8     月    20    日
論罪法條：刑法第158 條第1 項、第347 條第1 項、第30條第1
          項前段
中華民國刑法第158條
（僭行公務員職權罪）
冒充公務員而行使其職權者，處 3 年以下有期徒刑、拘役或 5
百元以下罰金。
冒充外國公務員而行使其職權者，亦同。
中華民國刑法第347條
（擄人勒贖罪）
意圖勒贖而擄人者，處死刑、無期徒刑或 7 年以上有期徒刑。
因而致人於死者，處死刑、無期徒刑或 12 年以上有期徒刑；致
重傷者，處死刑、無期徒刑或 10 年以上有期徒刑。
第 1 項之未遂犯罰之。
預備犯第 1 項之罪者，處 2 年以下有期徒刑。
犯第 1 項之罪，未經取贖而釋放被害人者，減輕其刑；取贖後而
釋放被害人者，得減輕其刑。


司法院資訊處製作；財團法人民間司法改革基金會備份。
